---
title: "GraficoTema3"
author: "GrupoE"
date: "2024-03-06"
output: html_document
---

```{r setup, include=FALSE}
knitr::opts_chunk$set(echo = TRUE)
```
A partir de la actualización diaria de datos covid accesible en el enlace https://covid.ourworldindata.org/data/owid-covid-data.csv genera un gráfico lo más parecido posible al siguiente (pero con datos hasta la fecha actual) donde se debe incluir a España, que se dibujará en color ROJO (con trazo continuo más grueso que el resto de países. 

El gráfico se generará en un documento GraficoTema3.html y debe ser interactivo. También se entregará el gráfico en un  documento pdf  

llamado GraficoTema3.pdf. Utiliza la librería ggplot.  En el título de la figura debe aparecer el nombre del grupo (Grupo ?)

En primer lugar, cargaré los datos del fichero csv. que contiene la información que se desea gráficar y las librerías pertinentes para su importación.

```{r}
library(plotly)
library(readr)
owid_covid_data <- read_csv("data/owid-covid-data.csv")
```


```{r}

#Creamos un vector que contega los nombres de los paises que se desean representar en la gráfica añadiendo España.
countries <- c("United States", "Italy", "France", "Germany", "Canada", "Japan", "United Kingdom", "Spain" )

#Voy a filtrar el Data Frame que contiene toda la información de todos los paises para quedarme únicamente con los paises que me interesan. Para esto, miraremos en la columna location del Data Frame y lo compararé con mi vector que contiene los países que quiero representar en la gráfica.

countries_plot <- owid_covid_data[owid_covid_data$location %in% countries, ]



#Crearé en primer lugar la base para la gráfica. En el eje de las 'x' pondré la variable 'date' (como en la imagen de ejemplo se muestra), y en el eje de las 'y' representaré la varible 'new_deaths_per_million', la cual representa en número de muertes por millón debido al Covid-19. Con colour = 'location' asignatré que cada lugar tenga un color diferente para la mejor visualización de los datos. Con xlab e ylab le pondré nombre a los ejes de coordenadas.

#base_grafica<-ggplot(countries_plot, aes(x = date, y = new_deaths_per_million, colour=location )) + xlab("Date") + ylab("Daily deaths per million people")
#base_grafica

#Una vez creado el fondo para la gráfica, voy a crear los puntos que representan el número de muertes por cada fecha en la que se tengan registros de defunciones.

grafica1 <- ggplot(countries_plot, aes(x = date, y = new_deaths_smoothed_per_million, colour=location )) + geom_line() + scale_color_manual(values=c("United States" = "violet","Italy" = "cyan",  "France" = "orange", "Germany" = "green", "Canada" = "brown", "Japan" = "grey", "United Kingdom" = "pink", "Spain" = "red"))+ geom_line(data= subset(countries_plot, location=="Spain"),size=0.7) +
scale_x_date(date_breaks = "365 days") + labs(title = "Grupo E", subtitle = "Year rolling average. For some countries the number of confirmed deaths is much lower than the true number of deaths. This is because of limited testing and challenges in the attribution of the cause of death ", x = "Date ", y = "Daily deaths per million people")
grafica1

grafica2 <- ggplotly(grafica1)
grafica2
```


