---
title: "GraficoTema3"
author: "GrupoE"
date: "2024-03-06"
output: html_document
---

```{r setup, include=FALSE}
knitr::opts_chunk$set(echo = TRUE)
```
A partir de la actualización diaria de datos covid accesible en el enlace https://covid.ourworldindata.org/data/owid-covid-data.csv genera un gráfico lo más parecido posible al siguiente (pero con datos hasta la fecha actual) donde se debe incluir a España, que se dibujará en color ROJO (con trazo continuo más grueso que el resto de países. 

El gráfico se generará en un documento GraficoTema3.html y debe ser interactivo. También se entregará el gráfico en un  documento pdf  

llamado GraficoTema3.pdf. Utiliza la librería ggplot.  En el título de la figura debe aparecer el nombre del grupo (Grupo ?)

En primer lugar, cargaré los datos del fichero csv. que contiene la información que se desea gráficar y las librerías pertinentes para su importación.

```{r}
library(plotly)
library(readr)
owid_covid_data <- read_csv("data/owid-covid-data.csv")
```


